# 关于融资租入固定资产提折旧的问题

提问人：chinavy2008 时间：2015-09-21 16:46:19
题目简述：甲融资租入一固定资产，入账价值609.81。20×1年 11 月 11 日双方签订租赁合同，主要条款：租赁期自20×2年 1 月 1 日起至20×5年 12 月 31 日止共 4 年；租赁期满，甲公司可行使租赁设备优先购买权。甲公司该租入设备于20×2年 1 月 20 日调试完毕并投入使用。 甲公司预计该设备自租赁日起尚可使用 5 年，预计净残值为零。
答案计算 2002 年甲应提折旧时，用609.81÷5÷12×11， 个人觉得有问题：有优惠选择权，使用寿命为折旧期，而不是租赁期，没有问题。但是，这里的使用寿命说从租赁日开始 5 年，这个租赁日是租赁开始日（2001-11-11）？是租赁期开始日（2002-1-1）？下面分别探讨。 如果从2001-11-11起算，寿命 5 年，该设备能用到2006-11-10，2002-1-20调试完毕，2002-2开始提折旧，到2006-11-10共 58 个月。 如果从2002-1-1起算，寿命 5 年，该设备能用到2006-12-31，2002-2开始提折旧，到2006-12-31共 59 个月。
另外，假设 2001 年 1 月 1 日购入固定资产，寿命 5 年，应该是到2005-12-31吧？折旧期按 59 个月？ 如果是 2001 年 1 月 10 日万购入固定资产，寿命 5 年，应该是到2006-1-9吧？折旧期是 5 年整？

回答人：chenyiwei
租赁期开始日，是指承租人有权行使其使用租赁资产权利的开始日。因此该资产达到预定可使用状态的日期不可能早于租赁期开始日。自该日起计算折旧年限。所以你看到的答案应无重大问题。